【裁判字號】    92,上易,790
【裁判日期】    921015
【裁判案由】    竊盜
【裁判全文】
臺灣高等法院臺南分院刑事判決            九十二年度上易字第七九號      Ｇ
      上  訴  人
      即  被  告  甲  ○  ○
      選任辯護人  莊  美  貴  律師
右上訴人因竊盜案件，不服臺灣臺南地方法院九十二年度易字第五四０號中華民國九
十二年七月十六日第一審判決（起訴案號：臺灣臺南地方法院檢察署九十二年度偵字
第三六二七號），提起上訴，本院判決如左：
      主      文
上訴駁回。
      事      實
一、甲○○曾於民國（下同）八十五、八十八、八十九、九十一年間因竊盜案件，經
    法院分別判處有期徒刑三月、十月、一年、十月確定，其於八十九年間所判處之
    有期徒刑一年，於九十年十二月二十一日縮短刑期執行完畢，為有竊盜犯罪習慣
    之人。竟仍不知悔改，意圖為自己不法之所有，於九十一年十一月十五日十時六
    分許，進入臺北市○○區○○街二六九巷一弄一號一樓「明輝自助餐廳」內，趁
    店主戊○○○在廚房烹煮食物不注意之際，徒手竊取戊○○○所有放置於距離店
    門口約三、四公尺處流理台下方櫥櫃內之皮包一個（內含有金飾手鍊二條、耳環
    一個、戒指三只、新臺幣約四萬元、手機一支、身分證、會員卡、存摺三本）及
    黑色衣物一件，得手後將上開皮包內之金飾手鍊二條、耳環一個、戒指三只、約
    四萬元現金取出花用，該皮包及黑色衣物則丟棄於臺北市○○街二八四巷一八弄
    六號前面，嗣於九十一年十一月十五日十四時許，有人拾獲上開皮包及衣物，送
    至臺北市警察局信義分局吳興派出所招領，並於九十一年十一月十七日十四時許
    ，由吳興派出所警員丙○○會同戊○○○檢視「明輝自助餐廳」外之監視器錄影
    帶後，依錄影帶內所顯示被告當日騎乘之機車車牌號碼，循線查獲上情。
二、案經臺北市警察局信義分局移送臺灣臺北地方法院檢察署呈請臺灣高等法院檢察
    署令轉臺灣臺南地方法院檢察署檢察官偵查起訴。
      理      由
一、訊據上訴人即被告甲○○固坦承有於上開時地進入「明輝自助餐廳」之事實，惟
    矢口否認有何竊盜之犯行，辯稱：伊當日進入該店是要吃中餐，但進入店內後，
    不是很中意擺出來之菜色，就離開該店，又因店內很熱，伊離去前就將穿在夾克
    裏面之黑墨色圓領長袖拉鍊背心脫下，掛在伊右手臂上走出店外，監視錄影帶內
    所顯示伊手上所持物品及伊彎身撿拾之物是伊脫下來之上開長袖背心，並非被害
    人之皮包及衣服，伊未竊取皮包及衣服云云。經查：
  (一)被告坦承其於上開時地進入「明輝自助餐廳」之事實，核與臺灣臺北地方法院檢
    察署九十二年度偵字第二六○四號偵查卷內所附之當日監視錄影帶翻照相片所示
    影像相符（見該卷第一二至一七頁），且上開翻拍照片亦與原審於九十二年四月
    二十五日勘驗卷附錄影帶之播放畫面相符，有勘驗筆錄附卷可稽（見原審卷第三
    五頁）；雖原審勘驗卷附錄影帶上所顯示之時間係自西元二○○二年（即民國九
    十一年）十一月十七日下午（ＰＭ）六時五分二十六秒許起至六時六分四十三秒
    許止，與上開偵查卷內翻拍照片顯示之時間係自西元二○○二年十一月十五日Ａ
    Ｍ十時五分七秒許起至十時七分三十秒許止，互核不符，然經原審函詢移送單位
    臺北市信義分局及傳訊證人即吳興派出所員警丁○○、乙○○結果，確定卷附錄
    影帶顯示時間，係臺北市信義分局員警事後調閱監視錄影系統以Ｖ八翻拍之時間
    ，並不是監視系統所錄製案發當時之時間，業經臺北市信義分局以九十二年五月
    十六日北市警信分刑字第０９２６１６８８６００號函覆及證人丁○○、乙○○
    證述在卷（見原審卷第五五、七三頁），足見被告進入「明輝自助餐廳」之時間
    及走出該店之時間，應係被告之供述及上開偵查卷附翻拍相片所顯示之時間，而
    非原審勘驗卷附錄影帶上所顯示之時間，是被告此部分有於上開時地進入「明輝
    自助餐廳」之自白，核與事實相符，應可採信。
  (二)觀諸該錄影帶畫面及翻拍相片，看不出被告走出「明輝自助餐廳」時，手上是否
    拿有何物品，只能看到被告有類似放置之動作，及被告坐在機車上彎身撿拾掉在
    地上之一件類似黑色衣服後，即騎車離去之影像，此有勘驗筆錄及勘驗結果在卷
    可稽（見原審卷第三五、七四頁）。惟被害人戊○○○所有如事實欄所載之財物
    確係於九十一年十一月十五日上午某時許至十三時許這段期間內，在「明輝自助
    餐廳」內遭竊之事實，業據被害人於警訊及偵審中指述不移；又證人乙○○、丁○○警員於原審調查時均證稱：當時我們看派出所內之監視錄影過程時，被告是
    空手進去，出來時手上拎著一個黑色的東西放在腳踏板上騎機車離去，之後東西
    掉下來，被告有彎身下去撿的動作等語（見原審卷第七三頁）；且證人即被害人
    戊○○○、丙○○警員於原審調查時亦均證稱：我們在派出所看到的畫面，比在
    法庭看到的畫面還要清楚一點，有看到騎機車那個人（即被告）出來時，右手拿
    黑色的東西，放在腳踏板上，騎機車走時，黑色衣服掉在地上撿起來等語（見原
    審卷第九三頁），足見被告當日確係空手進入「明輝自助餐廳」，約僅經過一、
    二分鐘之時間，又手持物品走出該自助餐廳。
  (三)本件案發後之九十一年十一月十七日經警依監視錄影帶畫面顯示之機車車籍資料
    循線查獲被告後，製作被告筆錄之吳興派出所警員乙○○曾訊問被告當時係撿拾
    何物品，被告回答是其衣服及皮夾，警員再問被告為何空手進去，離開店內時，
    手上卻提著其衣服及皮夾，被告回答其不知道為何錄影帶內會顯示其雙手空空進
    入等情，業經證人乙○○警員結證在卷（見原審卷第七四頁）及被告於警訊時供
    明在卷（見上開偵查卷第五頁被告九十一年十一月十七警訊筆錄），足認被告於
    查獲之初，確曾供陳其手上所持物品確係衣服及皮夾無誤，此與被害人所指述其
    失竊之物品係一件衣服及皮包一節互核相符。
  (四)復參之被告前於八十八、八十九年間，屢因進入飲食店、乾洗店等營業場所，乘
    人不注意之際，竊取店內櫃台內或桌上、座位底下之皮包、財物，且均於甫得手
    之際，即為被害人發現並遭追捕到案，而屢經法院判處竊盜罪刑確定等情，此有
    被告之前案刑事判決書附卷可證（見原審卷第一九至二二頁），將被告前案犯罪
    情節與本案被告進入「明輝自助餐廳」內不到二分鐘之時間，即手持其於警訊時
    所稱之衣服、皮夾自該店走出等情互核觀之，犯罪手法均相同，如出一轍，應認
    被告當日自「明輝自助餐廳」攜出之物應係黑色衣服及皮包，且係自「明輝自助
    餐廳」店內竊得，而非其所有。
  (五)再者，被告於偵查中先供稱：伊手上拿的東西是伊之襯衫云云（見臺灣臺南地方
    法院檢察署九十二年度偵字第三六二七號偵查卷第一○頁反面）；嗣於原審第二
    次調查庭時，又供稱：錄影帶上顯示伊所持物品是掛在伊右手臂上之黑色長袖衣
    服云云（見原審卷第四八頁）；復於原審第三次調查庭時又翻異前詞，改稱：係
    伊黑墨色無領之圓領長袖拉鍊背心云云（見原審卷第七二頁），堪認被告就其所
    持物品前後供述不一，差異甚大；又被告雖辯稱：因天氣熱，伊在店內就將外套
    脫掉，離開前再將背心脫掉，穿上外套云云，【然被告身上既穿有外套，倘因天
    氣炎熱，理因脫掉外套即可，豈有於他人店內，大費周章地先脫掉外套，再脫下
    長袖背心，換穿上外套之理？況被告待在該店之時間僅短短一、二分鐘，如何能
    在這麼短之時間內，既物色菜色，又換穿衣服？又既未在該地用餐，豈有進去該
    餐廳內脫下外套內之衣服後再穿上外套隨即再走出來之理，顯有違常理】，復參
    酌被告進入該店之時間為早上十點左右，應係早餐時間，而為一般早餐店之營業
    時段，且被告又供稱其早餐未吃肚子餓一節，其理應進入早餐店用餐，然其竟進
    入中午始營業之自助餐廳用餐，此實與常情不符，委無可採。
  (六)又本件經本院審理中交互詰問時證人戊○○○證稱「我們從錄影帶時間八點半開
    始看到十點左右只有這個人（指被告）進去。他進去的時候是空手進去，然後出
    來就是看到他拿黑色的東西，然後掉下來，他就撿起來」等語。證人乙○○證稱
    「我們看錄影帶以後才去找嫌疑人。我們有請甲○○一起看錄影帶，我們從原來
    的錄影帶我們有看到甲○○進去時雙手空空，出來時有拿黑色東西裡面好像包著
    起來的樣子，我有問甲○○是什麼情形，他在陳述說不知道錄影帶會出現空手進
    去的動作，他說他出來拿的東西是他的衣服及皮夾，因為翻拍比較模糊看不清楚
    ，比原來在派出所看的較不清楚，原帶已消除」等語。證人丙○○證稱「我確認
    從派出所所看的的監視錄影帶被告手上拿的是黑色東西。現在在庭上所看的是糢
    糊不清」等語（以上見本院九十二年十月八日審理筆錄），是本件所翻拍之Ｖ８
    錄影帶雖然模糊看不出被告走出店外時手有拿任何東西，惟依被害人戊○○○及
    警員乙○○、丁○○、丙○○在原審及本院審理中之證述，監視錄影帶內確有看
    到被告是空手進入「明輝自助餐廳」，而被告走出店外時，手上確有拿一件黑色
    衣服似有包著物品等情甚詳在卷足稽。況被告亦於本院審理中已坦承其走出店外
    時，手上有拿一件衣服，因掉在地上，彎腰撿起來之情形，更足證被告係空手進
    去，出來後手上有帶東西出來應堪認定。
  (七)綜上所陳，被告所辯上情，均與常情不符，而無從推翻本案卷內對其不利之上開
    積極證據，被告竊盜犯行洵堪認定，自應依法論科。
二、核被告意圖為自己不法之所有，而竊取他人之動產，所為係犯刑法第三百二十條
    第一項之竊盜罪。又被告有如事實欄所載之前案科刑及執行紀錄，有卷附臺灣高
    等法院被告全國前案紀錄表一紙可按，其受有期徒刑之執行完畢，五年以內再犯
    有期徒刑以上之罪，為累犯，應依刑法第四十七條之規定加重其刑。
三、原審適用刑法第三百二十條第一項、第四十七條，罰金罰鍰提高標準條例第一條
    前段規定，並參酌被告前有多次竊盜犯行，素行不佳，竟仍不思正途賺取錢財，
    再度隨意竊取他人財物，毫無他人所有物之概念，及犯罪後猶飾詞圖卸刑責等一
    切情狀，量處有期徒刑一年二月。又以被告於六十八年間因竊盜案件，經臺灣高
    等法院以六十九年度上訴字第四六九號刑事判決判處有期徒刑一年確定後，於八
    十年間又因竊盜案件，經臺灣臺北地方法院判處有期徒刑八月確定，於八十一年
    四月十五日執行完畢，又於八十二年間犯竊盜罪，經臺灣臺北地方法院判處有期
    徒刑十月確定，於八十三年四月三十日執行完畢，又於八十五年間犯竊盜罪，經
    臺灣士林地方法院判處有期徒刑三月確定，於八十六年五月二十五日縮刑期滿執
    行完畢，又於八十八年間犯竊盜罪，經臺灣臺北地方法院判處有期徒刑十月確定
    ，於八十九年三月一日縮刑期滿執行完畢，又於八十九年七月間犯竊盜罪，經臺
    灣高等法院判處有期徒刑一年確定，於九十年十二月二十一日縮刑期滿執行完畢
    ，又於九十一年間犯竊盜罪，經臺灣臺北地方法院判處有期徒刑十月確定，尚未
    執行，又於九十一年十一月十五日再度犯本案竊盜罪，凡此皆有卷附臺灣高等法
    院被告全國前案紀錄表可稽，被告於最初之六十八年間犯下竊盜案，經法院判處
    有期徒刑一年確定後，又自八十年起之十年間，再犯竊盜罪達七次之多，且其有
    多次竊盜犯行，屢遭查獲，仍繼續行竊，足徵其有竊盜之犯罪習慣，實有施以保
    安處分矯治之必要，應依竊盜犯贓物犯保安處分條例第三條第一項第一款、第四
    條、第五條第一項前段之規定，於刑之執行前，令入勞動場所強制工作三年，以
    資矯正等情，本院經核其認事用法，均無不當，量刑亦稱妥適。被告上訴意旨，
    猶執前詞，否認犯罪，為無理由，應予駁回。
據上論斷，應依刑事訴訟法第三百六十八條，判決如主文。
本案經檢察官李傳來到庭執行職務。
中    華    民    國      九十二      年      十      月      十五      日
                                  臺灣高等法院臺南分院刑事第五庭
                                      審判長法官  楊    明    章
                                            法官  戴    勝    利
                                            法官  顏    基    典
右正本證明與原本無異。
不得上訴。
                                      法院書記官  呂    嘉    文
中    華    民    國      九十二      年      十      月      十六      日
附錄本判決論罪科刑法條：
刑法第三百二十條第一項：
意圖為自己或第三人不法之所有，而竊取他人之動產者，為竊盜罪，處五年以下有期
徒刑、拘役或五百元以下罰金。


司法院資訊處製作；財團法人民間司法改革基金會備份。
